【裁判字號】    95,訴,756
【裁判日期】    951225
【裁判案由】    違反毒品危害防制條例
【裁判全文】
臺灣嘉義地方法院刑事判決               95年度訴字第756號
公  訴  人  臺灣嘉義地方法院檢察署檢察官
被      告  甲○○
                    （另案在臺灣嘉義監獄鹿草分監執行）
上列被告因毒品案件，經檢察官提起公訴（95年度毒偵字第910
號），本院合議庭裁定改依簡式審判程序，判決如下：
    主  文
甲○○施用第一級毒品，處有期徒刑陸月，如易科罰金，以新臺
幣壹仟元折算壹日，扣案之第一級毒品海洛因肆小包（總淨重零
點貳公克，總空包裝重零點柒壹公克）除包裝袋外，沒收銷燬
之，包裝袋肆個及夾鏈袋壹個沒收；又持有第二級毒品，處拘役
伍拾日，如易科罰金，以新臺幣壹仟元折算壹日，扣案之第二級
毒品甲基安非他命壹小包（送驗數量零點肆柒公克，驗餘數量
零點肆柒壹公克，皆含塑膠袋及標籤）除包裝袋外，沒收銷燬之
，包裝袋壹個沒收。
    犯罪事實及理由
一、犯罪事實
    甲○○前於民國九十三年間，因施用毒品案件，經本院裁定
    送觀察勒戒後，認有繼續施用傾向，裁定令入戒治處所施以
    強制戒治，於九十四年六月三日因停止其處分出監釋放，經
    臺灣嘉義地方法院檢察署檢察官於九十四年六月七日，以九
    十四年度戒毒偵字第五十四號為不起訴處分確定，詎仍不思
    悔改，於九十五年六月二十九日後之某日時起持有第二級毒
    品甲基安非他命（起訴書誤載為安非他命）一小包（送驗數
    量零點四七三公克，驗餘數量零點四七一公克，皆含塑膠袋
    及標籤），另於上開強制戒治執行完畢釋放後五年內，復基
    於施用第一級毒品海洛因之犯意，於同年八月八日或九日之
    某時，在嘉義縣水上鄉寬士村崎子頭二十八號之五十四住處
    內，以將海洛因置於注射針筒內，注射身體之方式，施用海
    洛因一次。嗣於同年月十一日上午十時三十分許，為警在上
    址執行搜索時查獲，並扣得其所有，供己施用之第一級毒品
    海洛因四小包（總淨重零點三二公克，總空包裝重零點七一
    公克）及持有之第二級毒品甲基安非他命一小包（送驗數量
    零點四七三公克，驗餘數量零點四七一公克，皆含塑膠袋及
    標籤）及玻璃球管一支、夾鏈袋一個等物，並經採其尿液送
    驗，結果呈嗎啡陽性反應，而悉上情。
二、認定犯罪所憑證據
(一)被告甲○○於警詢、偵查及本院準備程序、審理時為認罪之
    陳述。
(二)高雄市立凱旋醫院濫用藥物尿液檢驗報告、代號與真實姓名
    對照表各一紙。
(三)搜索票、搜索扣押筆錄、扣押物品目錄表、扣押物品收據各
    一份及現場照片五張。
(四)法務部調查局九十五年九月二日調科壹字第０９５２３００
    ７４５０號鑑定通知書、行政院衛生署管制藥品管理局九十
    五年十一月九日管檢字第０９５００１１８８７號鑑定書。
(五)扣案之第一級毒品海洛因四小包（總淨重零點三二公克，總
    空包裝重零點七一公克）、第二級毒品甲基安非他命一小包
    （送驗數量零點四七三公克，驗餘數量零點四七一公克，皆
    含塑膠袋及標籤）、玻璃球管一支及夾鏈袋一個。
三、論罪科刑部分
    按持有毒品，其持有之繼續，為行為之繼續，並非狀態之繼
    續，故一經持有，其犯罪即告成立，但其完結須繼續至持有
    行為終了時為止，本件被告於九十五年八月十一日上午十時
    三十分許，為警查獲持有甲基安非他命，即為其持有行為終
    了時，係於刑法修正施行之九十五年七月一日後，即無新舊
    法比較之問題，先予敘明。查被告前於九十三年間，因施用
    毒品案件，經本院裁定送觀察勒戒後，認有繼續施用傾向，
    裁定令入戒治處所施以強制戒治，於九十四年六月三日因停
    止其處分出監釋放，經臺灣嘉義地方法院檢察署檢察官於九
    十四年六月七日，以九十四年度戒毒偵字第五十四號為不起
    訴處分確定，此有臺灣高等法院被告前案紀錄表、刑案資料
    查註紀錄表、全國施用毒品案件紀錄表、受觀察勒戒人毒品
    及前科紀錄簡列表各一份附卷可佐，其於強制戒治執行完畢
    釋放後五年內，再犯本件施用毒品之罪，依法應予論科。核
    被告所為，係犯毒品危害防制條例第十條第一項之施用第一
    級毒品罪及同條例第十一條第二項持有第二級毒品罪。其持
    有毒品海洛因進而施用，持有之低度行為應為施用之高度行
    為所吸收，不另論罪。又上開二罪，犯意各別，行為互殊，
    應分論併罰。至於檢察官起訴被告其餘接續施用海洛因及甲
    基安非他命（起訴書誤載為安非他命）部分，然除被告自白
    外，並無任何採尿送驗之驗尿報告等證據足佐，此部分犯罪
    事實業經公訴檢察官當庭更正，並有論告書一份在卷可稽，
    起訴事實併予更正，附此敘明。爰審酌被告前已因施用毒品
    ，經觀察、勒戒及強制戒治，另前已因於九十五年二月七日
    某時，施用海洛因一次，為本院於九十五年七月十四日，以
    九十五年度訴字第三八三號判決判處有期徒刑六月確定，此
    有上揭被告前案紀錄表在卷足憑，竟仍無視於毒品對於健康
    及個人家庭生活等諸多層面之戕害，猶再施用毒品，惟衡其
    高職畢業之智識程度，且無構成累犯之前案紀錄，犯後坦承
    犯行，顯有悔意，且於偵查中配合偵辦之態度，亦經檢察官
    為減輕其刑之請求暨本次查獲施用之次數、持有毒品之數量
    等一切情狀，各量處如主文所示之刑，並均諭知易科罰金之
    折算標準。
四、沒收部分
    扣案之第一級毒品海洛因四小包（總淨重零點三二公克，總
    空包裝重零點七一公克）、第二級毒品甲基安非他命一小包
    （送驗數量零點四七三，驗餘數量零點四七一公克，皆含塑
    膠袋及標籤），除包裝袋外，均依毒品危害防制條例第十八
    條第一項前段規定沒收銷燬之。另上開扣案海洛因之外包裝
    袋四個、甲基安非他命包裝袋一個及夾鏈袋一個，為被告所
    有，係供本案施用海洛因及持有甲基安非他命所用之物，業
    據被告陳明在卷，亦依刑法第三十八條第一項第二款規定，
    宣告沒收。至於玻璃球管一支，雖為被告所有，然非供本案
    施用海洛因或持有甲基安非他命犯罪所用之物，亦非違禁物
    ，不予宣告沒收，併此敘明。
五、依刑事訴訟法第二百七十三條之一第一項、第二百九十九條
    第一項前段、第三百十條之二、第四百五十四條第一項，毒
    品危害防制條例第十條第一項、第十一條第二項、第十八條
    第一項前段，刑法第十一條、第四十一條第一項前段、第三
    十八條第一項第二款，判決如主文。
本案經檢察官曹哲寧到庭執行職務。
中    華    民    國    95    年    12    月    25    日
                  刑事第二庭    法  官  林青怡
中    華    民    國    95    年    12    月    25    日
                                書記官  李佳惠
所犯法條
毒品危害防制條例第10條
施用第一級毒品者，處6 月以上5 年以下有期徒刑。
施用第二級毒品者，處3 年以下有期徒刑。
毒品危害防制條例第11條
持有第一級毒品者，處 3 年以下有期徒刑、拘役或新臺幣 5 萬
元以下罰金。
持有第二級毒品者，處 2 年以下有期徒刑、拘役或新臺幣 3 萬
元以下罰金。
持有專供製造或施用第一、二級毒品之器具者，處 1 年以下有期
徒刑、拘役或新臺幣 1 萬元以下罰金。
持有毒品達一定數量者，加重其刑至二分之一，其標準由行政院
定之。


司法院資訊處製作；財團法人民間司法改革基金會備份。
